【裁判字號】    95,訴,468
【裁判日期】    950330
【裁判案由】    強盜等
【裁判全文】
臺灣臺北地方法院刑事判決               95年度訴字第468號
公  訴  人  臺灣臺北地方法院檢察署檢察官
被      告  乙○○
                    （
指定辯護人  本院公設辯護人  曾德隆
上列被告因強盜等案件，經檢察官提起公訴（95年度偵字第3032
號），本院就竊盜部分，判決如下：
    主  文
本件公訴不受理。
    理  由
一、公訴意旨略以：被告乙○○基於意圖為自己不法所有之概括
    犯意，為下列（一）至（三）行為：（一）於民國九十四年
    十一月十五日中午十二時五十分許，在台北市中山區○○○
    路○段三三號前，見停置路旁林宏陞所有車號5C-9565 號自
    小客車車門未鎖，乃徒手開啟上開車門並竊取林宏陞置放該
    車內小型震動機二部（價值新台幣（下同）一萬七千元），
    得手後將上開震動機出售予台北縣三重市重新橋下跳蚤市場
    不知情之人，變現花用。（二）於九十五年一月二十日凌晨
    某時，在台北市中山區○○○路○段四五巷三一號前，以自
    備足供兇器使用之螺絲起子，破壞吳志勇所有車號5F-0 123
    自小客車左後車窗，竊取吳志勇置放該車內之電鑽、火藥槍
    及真空機各一台（價值約十萬元），得手後將上開竊得之機
    具出售予台北縣三重市重新橋下跳蚤市場不知情之人，變現
    花用。（三）於九十五年一月二十二日下午一時許，在台北
    縣三重市○○路○段七巷一號前，竊取甲○○所使用之車號
    GZ5-271 號重機車一部，得手後供己騎用。因認被告乙○○
    所為係涉犯刑法第三百二十一條第一項第三款之連續加重竊
    盜罪嫌等語（被告另涉犯刑法第三百三十條第一項、第三百
    二十一條第一項第三款加重準強盜罪嫌、同法第一百六十一
    條第一項脫逃罪嫌及同法第二百十六條、第二百十條行使偽
    造私文書罪嫌部分，由本院另行審結）。
二、按同一案件繫屬於有管轄權之數法院者，由繫屬在先之法院
    審判之，繫屬在後之法院不得為審判，應諭知不受理之判決
    ，並得不經言詞辯論為之，刑事訴訟法第八條、第三百零三
    條第七款、第三百零七條分別定有明文。此項訴訟法上所謂
    一事不再理之原則，關於實質上一罪或裁判上一罪，均有其
    適用（最高法院六十年臺非字第七七號判例可資參照）。又
    所稱同一案件包括事實上及法律上同一案件，係指所訴彼此
    兩案為同一被告，其被訴之犯罪事實亦屬同一者而言，至案
    件是否同一，應從被告與犯罪事實二方面觀察，實質上或裁
    判上一罪，其基本事實或有差異，惟在實體法上作成一罪，
    刑罰權僅為單一，其在法律上之事實關係既屬單一，具有不
    可分性，則檢察官雖僅就其犯罪事實一部起訴，效力仍及於
    全部，亦不失為同一案件，故就連續犯之犯罪事實一部提起
    公訴，依審判不可分原則，其效力及於全部，其他部分自不
    得再行提起公訴。
三、查被告乙○○前因竊盜案件，經臺灣桃園地方法院檢察署檢
    察官於九十四年十一月九日以九十四年度偵字第一九二九三
    號提起公訴，公訴意旨略以：被告乙○○基於意圖為自己不
    法所有之概括犯意，先於九十四年十月六日中午十二時許，
    在臺北市○○區○○街內，徒手開啟停置路旁工程車車門，
    竊取廖川霆置放該車內含廖川霆所有之身分證、汽機車駕照
    、健保卡、機車保險證等物之包包一個，得手後留供己用。
    又於同日下午一時許，在臺北縣中和市○○路○段與景平路
    口處，以自備鑰匙，竊取張兆沅所有車號GBZ-446 號機車及
    置物箱內汽機車駕照、健保卡、公車悠遊卡、身分證等物，
    得手後機車供己騎用，迨汽油用罄，棄置在臺北市○○區○
    ○街五一號前，餘竊得之證件則隨身攜帶備用。復於同年月
    十八日晚間十時四十分許，騎乘其所有車號BLW-257 號機車
    ，至桃園縣桃園市○○街一七四號前，持所攜帶堪為兇器之
    一字起子一把，撬開李添福持有上揚通訊有限公司所有車號
    K5-2646 號自用小客貨車車窗，開啟該車車門欲竊取該車，
    尚未得手之際，因該車警報器作響，遭李添福及其胞弟李世
    傑發覺，當場為巡邏員警查獲，並扣得一字起子一支、刀子
    一支、鑰匙二一支、腰包一個、手套一雙、口罩一個、手電
    筒一支，因認被告乙○○所為係涉犯刑法第三百二十條第一
    項普通竊盜罪及同法第三百二十一條第二項、第一項第三款
    之加重竊盜未遂罪嫌等語，並於九十四年十二月十五日繫屬
    於臺灣桃園地方法院，由該院以九十四年度易字一五五三號
    案件審理中，全案尚未確定等情，有臺灣高等法院被告前案
    紀錄表、臺灣桃園地方法院檢察署檢察官九十四年度偵字第
    一九二九三號起訴書在卷可稽。查前揭繫屬於臺灣桃園地方
    法院之竊盜案件，與本件公訴人起訴被告涉犯前揭（一）至
    （三）連續加重竊盜罪嫌部分，時間緊接，手法相同，所犯
    係構成要件相同之罪，顯係基於概括犯意反覆為各該竊盜行
    為，為連續犯，而具有裁判上一罪關係，依照上開說明，後
    案即為前案起訴效力所及，屬於刑事訴訟法第八條前段所稱
    之同一案件。而前揭臺灣桃園地方法院九十四年易字第一五
    五三號案件係於九十四年十二月十五日繫屬該院，本案則係
    於九十五年三月二十九日繫屬本院，有本案起訴書、臺灣臺
    北地方法院檢察署函蓋用本院送審收案戳記一枚附卷可稽，
    堪認本案繫屬在後，且未由共同之直接上級法院裁定由繫屬
    在後之法院審判。參諸前開規定及說明，爰不經言詞辯論，
    逕為諭知不受理之判決。
四、據上論斷，應依刑事訴訟法第三百零三條第七款、第三百零
    七條，判決如主文。
中    華    民    國    95    年    3     月    30    日
                  刑事第十一庭  審判長法  官  劉方慈
                                      法  官  陳正昇
                                      法  官  鍾淑慧
上正本證明與原本無異。
如不服本判決，應於判決送達後10日內向本院提出上訴狀（應抄
附繕本）。告訴人或被害人如對於本判決不服者，應具備理由請
求檢察官上訴，其上訴期間之計算係以檢察官收受判決正本之日
期為準。
                                      書記官  劉英芬
中    華    民    國    95    年    3     月    30    日


司法院資訊處製作；財團法人民間司法改革基金會備份。
